臺灣高等法院高雄分院民事裁定　　　　　 96年度抗字第230號
抗告人　甲○○
抗告人因債權人乙○○與債務人丙○○間清償債務強制執行事件
，對於中華民國96年6 月14日臺灣屏東地方法院95年度執字第24
63號所為裁定，提起抗告，本院裁定如下：
    主  文
抗告駁回。
抗告程序費用新台幣壹仟元由抗告人負擔。
    理  由
一、本件抗告意旨略以：本件係拍賣債務人丙○○與其他三位公
    同共有人之公同共有6分之5的權利，其餘6分之1為第三人所
    有，因此拍賣範圍為該土地6分之5的4分之1。但原拍賣公告
    卻記載權利範圍為公同共有6 分之5 的權利，而其備註欄第
    六項係記載：「本件土地係拍賣債務人丙○○之公同共有權
    ，由徐茂菁、丙○○、乙○○、徐茂蘭公同共有。」前揭原
    拍賣公告記載無從判斷債務人享有6 分之5 之權利，抑或與
    其他三人共同享有6 分之5 的權利，原拍賣公告標示易引起
    錯誤，因此才有抗告人等2 人不知情，而分別誤為投標，而
    皆須面臨保證金被迫沒收與補差額的命運。惟原執行法院直
    至抗告人陳情後，於第3 拍，拍定人棄標後才更正拍賣公告
    之標示。是以，抗告人拒絕給付，係因法院拍賣公告權利範
    圍之標示錯誤，致使抗告人誤為應買之意思表示。為此，依
    據民法第88條之規定，撤銷該意思表示，則買賣契約既已不
    存在，即無再給付價金或補繳差額之餘地；又抗告人依據民
    法第226 、256 、259 條規定，解除該契約，買賣契約既已
    解除，自應互負回復原狀義務，而將保證金返還。
二、按拍賣不動產，應由執行法院先期公告。前項公告，應載明
    左列事項：一不動產之所在地、種類、實際狀況、占有使用
    情形及其應記明之事項。二拍賣之原因、日期及場所。如以
    投標方法拍賣者，其開標之日時及場所，定有保證金額者，
    其金額..... ，強制執行法第81條定有明文。執行法院於實
    施強制執行拍賣不動產時，應就拍賣標的物當時之客觀狀態
    、占用狀況，依形式觀察或通常之調查方法所得，併就當事
    人或利害關係人於拍賣實施前所陳報之事項加以記載於拍賣
    公告。又拍賣公告係執行法院就拍賣標的加以確定其內容之
    執行處分，如其內容經執行法院予以公告確定，除該公告之
    記載與法定內容不符或漏未記載其他足以影響拍賣效力之重
    要事項外（如拍賣之地號、面積、未記載承買人所應具備之
    資格），法院拍賣之標的即以該公告內容所記載之範圍為限
    ，如該公告內容並無錯誤，承買人即不得以公告內容以外之
    事項爭執其應買之意思表示有何錯誤。
三、查，本件係拍賣債務人丙○○就屏東縣內埔鄉○○○段261
    地號與第三人徐苑菁、徐茂蘭及債權人乙○○公同共有應有
    部分6 分之5 之公同共有權。拍賣公告附表記載債務人為丙
    ○○；權利範圍欄記載：「公同共有6 分之5 」；備註欄第
    六項載明「本件土地係拍賣債務人丙○○之公同共有權，由
    徐茂菁、丙○○、乙○○、徐茂蘭公同共有」等語，有拍賣
    公告在卷可稽，揆其文義，並無不符上開權利狀態之記載。
    又各公同共有人之權利，及於公同共有物之全部。故公同共
    有人對於公同共有物並無應有部分之可言，系爭拍賣公告之
    記載，於法並無不合。抗告人主張系爭拍賣公告權利範圍未
    表明為「該土地6 分之5 的4 分之1 」，顯屬對於公同共有
    權之性質有所誤會。其該部分主張，揆諸前開說明，並無可
    採。況執行法院就債務人所有不動產所為之拍賣及投標人應
    此拍賣而為之投標，其性質原與買賣之法律行為無異，除強
    制執行法令所定應行遵守之程式外，並須取決於法院就拍賣
    條件所為之公告或注意事項，俾使遵循同一買賣條件之各個
    投標人得以公平競標。投標人如已遵照強制執行法令暨拍賣
    公告、注意事項所揭示應買方式，其投標行為即認為有效。
    抗告人雖復以：其已引民法第88條規定，行使撤銷權撤銷錯
    誤之意思表示，該拍定即屬無效等語抗辯。惟其是否該當民
    法第88條之要件，撤銷是否合法有效，乃實體事項，未經實
    體訴訟否認前，其執此主張，亦非有據。從而，執行法院以
    抗告人逾期未繳足價金，再次拍賣，並裁定命抗告人負擔再
    拍賣所生之費用及差額，於法並無不合。應認本件抗告為無
    理由，爰予駁回。
五、據上論結，本件抗告為無理由，依強制執行法第30條之1 、
    民事訴訟法第495 條之1 第1 項、第449 條第1 項、第95條
    、第78條，裁定如主文。
中　　華　　民　　國　　96　　年　　10　　月　　16　　日
                            民事第六庭
                                審判長法官  許明進
                                法      官  張明振
                                法      官  陳真真
以上正本證明與原本無異。
如不服本裁定應於送達後10日內向本院提出再抗告狀 (並按他造
當事人之人數附繕本)， 並繳納再抗告費新臺幣1,000 元。再為
抗告應以適用法規顯有錯誤為理由，並經本院之許可，該許可以
原裁定所涉及之法律見解具有原則上之重要性者為限，並委任律
師為代理人。
中　　華　　民　　國　　96　　年　　10　　月　　16　　日
                                書  記  官  黃一秋
抗告人之配偶、三親等內之血親、二親等內之姻親，或抗告人為
法人、中央或地方機關時，其所屬專任人員具有律師資格並經法
院認適當者，亦得為第三審代理人。抗告人或其法定代理人具有
律師資格者及前項情形，應於提起抗告或委任時釋明之。
